【裁判字號】    98,交聲,3724
【裁判日期】    980930
【裁判案由】    違反道路交通管理處罰條例聲明異議
【裁判全文】
臺灣臺北地方法院交通事件裁定        98年度交聲字第3724號
原處分機關  臺北市交通事件裁決所
異  議  人  甲○○
即受處分人
上列異議人即受處分人因違反道路交通管理處罰條例案件，對於
臺北市交通事件裁決所民國98年9 月11日所為北市裁罰字第22-A
MO714519號處分（原處分案號：臺北市政府警察局北市警交大字
第AMO714519 號），聲明異議，本院裁定如下：
    主  文
異議駁回。
    理  由
一、按汽車駕駛人停車時，有在禁止臨時停車處所停車者，處新
    臺幣（下同）600 元以上1,200元以下罰鍰，道路交通管理
    處罰條例第56條第1 項第1 款定有明文。
二、本件受處分人即異議人甲○○於民國98年7 月4 日上午10時
    10分許，將其所有車牌號碼8061-KA 自用一般小客車停放在
    臺北市○○路431 巷29號（原處分誤為臺北市○○路469 巷
    41號）前轉角，繪有紅線之路邊，違反道路交通管理處罰條
    例第56條第1 項第1 款規定，經臺北市政府警察局中山分局
    建國派出所警員逕行舉發；嗣受處分人於通知單上所載應到
    案日期前向臺北市交通事件裁決所提出申訴，經原舉發單位
    調查結果，仍認受處分人有其上開違規之行為，臺北市交通
    裁決所乃依同上規定，裁處異議人罰鍰9 百元等情，有舉發
    違反道路交通管理事件通知單、臺北市政府警察局中山分局
    函、臺北市交通事件裁決所違反道路交通管理事件裁決書在
    卷可按。
三、受處分人異議意旨略以：(一)原處分所認之停車地點「臺北市
    ○○路469 巷41號」有誤，伊當時係停車在臺北市○○路43
    1 巷29號之轉角處，不能以錯誤地點裁罰；(二)該路口位置大
    ，常有人停車，松江路431 巷29號轉角處已塗黑漆開放停車
    ，其餘3 轉角仍為紅線，大家都知道，伊不可能將車停在松
    江路469 巷41號轉角云云。
四、本院經查：
  (一)受處分人並不否認於前揭時間，將前揭車輛停放在臺北市○
    ○路431 巷29號前轉角處之事實，且經比對受處分人提出之
    現場照片及原舉發單位臺北市政府警察局中山分局建國派出
    所警員現場拍攝之採證照片可知，受處分人車輛當時之停放
    位置應在臺北市○○路431 巷29號前轉角處甚明。原舉發單
    位將違規地點誤認為「臺北市○○路469 巷31號」，但既有
    採證照片為憑，應係顯然錯誤，受處分人不得執此主張免罰
    ，應由本院更正違規地點為「臺北市○○路431 巷29號前轉
    角」。
  (二)再觀諸採證照片顯示受處分人當時停車之松江路431 巷29號
    前轉角處，路面確實繪有紅線標線，此由受處分人自己提出
    之現場照片亦屬清晰可見。受處分人空言辯稱：該處紅線已
    塗黑漆開放停車云云，顯非實情，自非可採。
  (三)從而，原處分機關認定受處分人於前開時、地有在繪有紅線
    之禁止臨時停車處所停車之違規行為，應堪認定，而依據首
    開道路交通管理處罰條例之規定，裁處罰鍰9 百元，核無不
    當。本件異議為無理由，應予駁回。
五、據上論斷，應依道路交通案件處理辦法第19條，裁定如主文
    。
中    華    民    國    98    年    9     月    30    日
                  交通法庭  法  官  林晏如
上正本與原本無異。
如不服本裁定，應於送達後5日內向本院提出抗告狀。
                            書記官  楊盈茹
中    華    民    國    98    年    10    月    2     日


司法院資訊處製作；財團法人民間司法改革基金會備份。
